臺灣板橋地方法院民事判決　　　　　　　 94年度訴字第220號
原　　　告　李俊賢即宣維工業社
被　　　告　甲○○
上列當事人間請求損害賠償事件，於中華民國94年8 月18日言詞
辯論終結，本院判決如下：
    主          文
原告之訴及假執行之聲請均駁回。
訴訟費用由原告負擔。
    事 實 及 理 由
壹、程序方面：原告經合法通知，未於最後言詞辯論期日到場，
    核無民事訴訟法第386 條各款所列情形，爰依被告之聲請，
    由其一造辯論而為判決。
貳、當事人之主張：
一、原告方面：
    聲明：被告應給付原告新臺幣（下同）80萬元，及自民國94
    年1 月11日起至清償日止按週年利率百分之五計算之利息。
    並陳明原告願供擔保以代釋明，請准宣告假執行。其陳述及
    所提出之證據如下：
(一)75年設於臺北縣樹林市○○街107 巷12號之宣維工業社廠房
    及機器設備乃原告所有，訴外人崧炫工業有限公司成立於84
    年，係原告兄長李俊達所邀集設立者，廠房位於臺北縣樹林
    市○○街142 號。由於景氣不佳，市場低迷，訴外人崧炫工
    業有限公司因經營不善，虧損累累，已於91年11月解散，並
    進入清算程序，部分堪用機器暫時寄存於原告廠房。詎被告
    明知宣維工業社與訴外人崧炫工業有限公司為不同主體，竟
    於93年9 月23日引導鈞院執行處前來原告廠房現場，故不依
    裁定本旨對訴外人崧炫工業有限公司所有財產進行查封，無
    視原告異議，恣意將原告所有而與訴外人崧炫工業有限公司
    財產毫無干涉之昂價機器逕予查封。原告雖以查封錯誤，於
    法無據，且對原告財產之應有租賃、處分等權益造成重大損
    害等理由，依強制執行法地15條規定向鈞院提起第三人異議
    之訴，惟強制執行程序仍因拍賣結束而終結，有關卷證請向
    鈞院民事執行處調取93年度執字第27838 號強制執行事件、
    第三人異議之訴部分（已撤回）調取三重簡易庭93年度重簡
    字第1659號卷宗。
(二)原告雖亦係訴外人崧炫工業有限公司股東，惟股東之責任僅
    有出資義務，並非應負擔公司債務之無限責任，被告明知原
    告與訴外人崧炫工業有限公司係不同企業主體，仍執意指封
    原告財產，並聲請法院拍賣，顯已故意侵害原告之所有權，
    致原告受有損害，自應負損害賠償之責。
(三)聲請請求的利息起算日是以拍賣那天開始算。
(四)證據：提出臺灣板橋地方法院民事執行處93年9月24日板院
    通93執祿字第27838號通知、崧炫工業有限公司待處分機械
    設備一覽表、轉帳傳票、統一發票、現金支出傳票、財產目
    錄等影本為證據。
二、被告方面：
    聲明：請求駁回原告之訴。其陳述及所提出之證據如下：
(一)事實上，原告是資方，訴外人崧炫工業有限公司所有業務人
    事都是宣維負責人在安排，薪水也是宣維在給付，被告受傷
    也在宣維工廠受傷，也有在87、88年宣維、崧炫兩家都有做
    及所得稅單，也有殘廢診斷書，崧炫所有業務及聯絡也都是
    由宣維寄出，崧炫股東及負責人都是在宣維領薪水，勞工局
    協調，公司開會也都是宣維老闆以資方簽名，法院也都是宣
    維老闆出庭，訴外人崧炫工業有限公司所有機器設備都是宣
    維老闆提供放在宣維工業社。
(二)證據：提出臺灣板橋地方法院91年3月28日90年度勞執字第6
    號民事裁定及確定證明書、臺灣板橋地方法院93年8月9日91
    年度勞訴字第49號民事判決及確定證明書、臺北縣政府處理
    勞資爭議協調會89年10月6 日會議記錄、臺北縣政府處理勞
    資爭議調解90年8月8日會議記錄、臺北縣政府處理勞資爭議
    協調會90年12月4日會議記錄、90年6月21日會議記錄、臺灣
    板橋地方法院93年1月30日93年度執字第27838號民事裁定、
    民事聲請確定訴訟費用額狀及繳費收據、統一發票、宣維工
    業社信封、各類所得扣繳暨免扣繳憑單、勞工保險給付申請
    書（兼給付收據）核定通知書、存摺、財團法人長庚紀念醫
    院林口醫學中心89年10月26日勞工保險殘廢診斷書、勞工保
    險職業傷病住院申請書、崧炫工業有限公司變更登記事項卡
    、財政部臺灣省北區國稅局89年度綜合所得稅各類所得資料
    清單等影本為證據。
參、本院依聲請調取本院93年度執字第27838 號強制執行事件卷
    宗及本院三重簡易庭93年度重簡字第1659號卷宗、本院91年
    度勞訴字第49號卷宗。
肆、得心證之理由：
一、按當事人主張有利於己之事實者，就其事實有舉證之責任，
    但法律別有規定或依其情形顯失公平者，不在此限，民事訴
    訟法第277 條定有明文。又按「民事訴訟如係由原告主張權
    利者，應先由原告負舉證之責，若原告先不能舉證，以證實
    自己主張之事實為真實，則被告就其抗辯事實即令不能舉證
    ，或其所舉證據尚有疵累，亦應駁回原告之請求。」，此有
    最高法院17年上字第917 號判例可參。本件原告主張本院93
    年度執字第27838 號強制執行事件內所執行之標的物為其所
    有之物，並非該執行案件之債務人即訴外人崧炫工業有限公
    司所有，但被告竟於93年9 月23日故意指封，使本院民事執
    行處人員對該原告所有之物為強制執行等語，但為被告所否
    認。經查，本院93年度執字第27838 號強制執行事件內所執
    行之標的物即如附表所示之機器設備（即本院93年度執字第
    27838 號強制執行事件拍賣公告附表），係93年9 月23日經
    被告引導本院民事執行處執行書記官前往臺北縣樹林市○○
    街107 巷12號執行，由被告指封如附表所示之物，並稱原告
    於91年度勞訴字第49號案內稱訴外人崧炫工業有限公司解散
    後，該公司之機器設備等動產暫置於宣維工業社內，因請求
    查封如附表之動產，惟原告則於前述案件執行查封時在場，
    並稱屋內動產係宣維工業社所有，並非該案執行債務人崧炫
    工業有限公司所有等語，有該執行事件93年9 月23日查封筆
    錄可參，則本件之爭點應在於如附表所示之執行標的物是否
    確屬於原告所有？經查，本件被告與訴外人崧炫工業有限公
    司因本件被告請求訴外人崧炫工業有限公司給付資遣費等事
    件，於另案在本院91年度勞訴字第49號案件審理時，訴外人
    崧炫工業有限公司之代理人於92年6 月2 日言詞辯論期日當
    庭提出訴外人崧炫工業有限公司解散後該公司所留財產，當
    時放置於宣維工業社內等待處分等語，其所提出之待處分機
    械設備一覽表（即原告所提出之證物表）所示，包括噴霧
    取出機1台、雙隔膜幫浦1台、壓鑄機1台、自動取出
    機1台、自動攻牙機1台、油壓機1台、輸送機1台、
    鉆床1台、空壓機1台、鐵架1台、研磨機1台、抽風
    機1台、真空裝置2台、電氣爐1台、冷氣機2台、辦
    公桌1張、電腦1台等物，則原告所稱如附表所示之物俱屬
    於訴外人崧炫工業有限公司在前述另案中所陳述，暫時存放
    在原告處所之財產，原告乃訴外人崧炫工業有限公司之股東
    ，對於此事實當知之甚稔，原告主張如附表所示之物為其所
    有之財產，自應舉充足之證據證明，方能認為真實。原告又
    提出由偉臺機械有限公司86年8月1日開具之統一發票影本及
    山葉科技有限公司86年9月7日開具之統一發票影本證明壓鑄
    機及真空裝置機二部分乃原告所有之財產一節，經查，依據
    前述偉臺機械有限公司86年8月1日開具之統一發票所示，買
    受人為宣維工業社，買受物品為壓鑄機1台，價金為1,449,0
    00元，另山葉科技有限公司86年9月7日開具之統一發票所示
    ，買受人為宣維工業社，買受物品為真空裝置機4 台，總價
    金為121,800 元，此有原告提出之統一發票二紙在卷可參，
    然於前案訴訟中，前述原告所提出之崧炫工業有限公司待處
    理機械設備一覽表中業已經陳明為屬於訴外人崧炫工業有限
    公司之財產，因原告所經營之宣維工業社與訴外人崧炫工業
    有限公司所經營之業務種類相同，使用相同之機器設備，而
    今原告自應證明其所購買之前述二種機械即為查封之標的，
    而原告並未就此事實舉證證明，則難以認為原告所稱如附表
    所示之物乃屬於原告之事實為真正，其此部分主張尚難採信
    。
二、因故意或過失，不法侵害他人之權利者，負損害賠償責任。
    故意以背於善良風俗之方法，加損害於他人者亦同。民法第
    184條第1項定有明文。本件原告主張被告有故意過失，將屬
    於原告所有之財產指稱為債務人崧炫工業有限公司之財產，
    予以指封並聲請對之為強制執行，認為被告應負侵權行為損
    害賠償責任一節，被告則抗辯稱伊無須賠償等語。經查，原
    告與訴外人崧炫工業有限公司事實上在同一處所內營業，被
    告所領薪資曾分別來自於原告所經營之宣維工業社及訴外人
    崧炫工業有限公司，則放置於同一處所內之動產究竟屬於何
    人所有，事實上非他人所得窺知，即便是在其中工作之員工
    ，若非身為管理財產或會計之人員，恐亦無法明確分辨工廠
    內財產權歸屬情況，則被告於工作場所內認為工廠內所見之
    機器設備乃屬於雇主所有，乃屬正常之事實，且加上訴外人
    崧炫工業有限公司又於另案自承如附表所示之物品乃屬其所
    有之財產，則難以認為被告有明知或可得而知卻因過失而不
    知之情形，而指封屬於原告所有之財產而聲請對之為強制執
    行，而原告又未就被告有故意過失加損害於原告之事實舉證
    證明，則原告請求被告應負侵權行為損害賠償責任一節，即
    屬無理由。
三、綜上所述，原告主張被告應賠償其損害金額80萬元，及自94
    年1 月11日起至清償日止，按法定利率年息百分之五計算之
    遲延利息等，俱為無理由，應予駁回。另原告假執行之聲請
    ，因訴之駁回而失所附麗，應併予駁回。
伍、本件事證已臻明確，兩造其餘主張及攻擊防禦方法與證據，
    經本院斟酌後，與本件判決結果已不生影響，故不一一論列
    ，附此敘明。
陸、結論：原告之訴為無理由，依民事訴訟法第385條第1項前段
    、第78條，判決如主文。
中　　華　　民　　國　　94　　年　　9 　　月　　2 　　日
                  民事第一庭法  官  許  瑞  東
以上正本證明與原本無異
如對本判決上訴，須於判決送達後20日內向本院提出上訴狀
中　　華　　民　　國　　94　　年　　9 　　月　　2 　　日
                            書記官  賴  玉  芬
┌──────────────────────────────────┐
│附表：                                      94年度訴字第220號       │
├──┬───────────┬──┬──┬─────────────┤
│編號│物    品    名    稱  │單位│數量│備                      註│
├──┼───────────┼──┼──┼─────────────┤
│ 01 │壓鑄機                │ 台 │  1 │規格：200噸，品牌：偉壹   │
├──┼───────────┼──┼──┼─────────────┤
│ 02 │研磨機                │ 台 │  1 │                          │
├──┼───────────┼──┼──┼─────────────┤
│ 03 │空壓機                │ 台 │  1 │                          │
├──┼───────────┼──┼──┼─────────────┤
│ 04 │輸送機                │ 台 │  1 │                          │
├──┼───────────┼──┼──┼─────────────┤
│ 05 │雙隔膜幫浦            │ 台 │  1 │                          │
├──┼───────────┼──┼──┼─────────────┤
│ 06 │自動攻牙機            │ 台 │  1 │                          │
├──┼───────────┼──┼──┼─────────────┤
│ 07 │真空機                │ 台 │  2 │                          │
├──┼───────────┼──┼──┼─────────────┤
│ 08 │電氣爐                │ 台 │  1 │含電箱                    │
├──┼───────────┼──┼──┼─────────────┤
│ 09 │鉆床                  │ 台 │  1 │                          │
├──┼───────────┼──┼──┼─────────────┤
│ 10 │噴霧取出機            │ 台 │  1 │                          │
├──┼───────────┼──┼──┼─────────────┤
│ 11 │冷氣機                │ 台 │  1 │                          │
├──┼───────────┼──┼──┼─────────────┤
│ 12 │研掃機                │ 台 │  1 │                          │
├──┼───────────┼──┼──┼─────────────┤
│ 13 │自動取出機            │ 台 │  1 │                          │
└──┴───────────┴──┴──┴─────────────┘
